DANIEL POMAREDA

Reclutador IT / Desarrollador Web

RESUMEN

8 años de exp. en Reclutamiento, 3 años en Reclutamiento IT y 6 meses de experiencia Desarrollando proyectos en estudios como Desarrollador Web. Me considero una persona flexible, que se adapta a los nuevos retos, comprometida con sus labores y de continuo aprendizaje, el ambiente de la tecnología es un sector que agrada, y siempre busco mejorar en los tiempos laborales y en mejores resultados.

Tech Stack: SASS, Javascript, Node, React, Hooks, Npm, Vite, Java, Springboot, Lombok, Junit, Mysql, MongoDB, AWS, S3, EC2, Docker, Vagrant, bash, Github

EXPERIENCIA PROFESIONAL

Empresa Zoluxiones S.A.C. | Consulta de Reclutamiento IT IT Recruiter - USA Client | Ene. 2023 – Actualidad

• Desarrollar procesos Sourcing, Hunting y Primer filtro de Perfiles Seniors LATAM-USA, tales como: Fullstack, Backend, Frontend, Arquitecto Pega, Desarrollador SAP, Jefe IT, Java Developer, QA Automation, React Native Developer, Data Analytics, etc

Experis Perú - Manpower Group | Consulta de Reclutamiento IT IT Recruiter | Mar. 2022 – Diciembre 2022

 Realizar procesos de reclutamiento end-to-end de Perú, tales como: Fullstack, Backend, Frontend, Java developer, QA Automation, Data Administrator, Test Automation, Digital Manager, DevOps, Scrum Master, Saleforce Developer, etc

P'Cofit | Consultora de Reclutamiento IT

IT Talent Hunter | Oct. 2021 – Febrero 2022

 Desarrollar procesos Sourcing, Hunting y Primer filtro de Perfiles Seniors LATAM-USA, tales como: Fullstack, Backend, Frontend, Database Enginner, QA Automation, Ruby and Rails Developer, UI Designer, Mobile Developer, etc

Circus Grey del Perú | Agencia de Publicidad

Analista de Recursos Humanos | Oct. 2019 - Mar. 2020

- Encargado de los procesos de Reclutamiento e inducción de perfiles IT y Digitales.
- Levantamiento de perfiles de puesto y actualización de legajos de personal.

TRANSP. HERMANOS ALONSO | Empresa de Transporte de Carga **Responsable de RR.HH.** | Mar. 2018 - Sep. 2019

RECLUTADOR FREELANCE | Nov. 2016 Hasta la Actualidad

EKA MINING S.A.C. | Contratista Minero **Asistente de Recursos Humanos** | Jun. 2015 - Oct. 2016

GRUPO ELEKTRA – BANCO AZTECA | Banco y Retail **Practicante de RR.HH.** | Abr. 2014 - Abr. 2015



CONTACTO

Dirección: Urb. La Colonial,

Callao, Lima, Perú

Correo: pomaredaniel@gmail.com

Linkedin:

linkedin.com/in/itrecruiterdaniel-henry-pomareda-castro

GitHub:

github.com/Daniel-Pomareda

FORMACIÓN

• Título, 2015:

Psicólogo Organizacional, USMP.

• Diplomado, 2016:

Gestión de Desarrollo de RRHH, PUCP.

• Ingles Avanzado, 2021:

Centro de Idiomas Pacifico.

• IT Recruiting, 2021: Recruiting Skull.

• English for IT Recruiter, 2022: BA English.

• *Certified Tech Developer,* **2022-2023:** Digital House.

CONOCIMIENTO

- Recruiting IT, Sourcing, Linkedin Recruiter, Boolean code, Google X-ray
- Photoshop, Illustrator y Corel

 Básico
- Marketing Digital Básico